【裁判字號】    90,易,240
【裁判日期】    900626
【裁判案由】    傷害
【裁判全文】
臺灣宜蘭地方法院刑事判決                            九十年度易字第二四號
    公  訴  人  臺灣宜蘭地方法院檢察署檢察官
    被      告  甲○○
                乙○○
右列被告等因傷害案件，經檢察官提起公訴（九十年度偵字第六三四號），本院判決
如左：
    主  文
甲○○、乙○○傷害人之身體，各處拘役伍拾日，如易科罰金均以參佰元折算壹日。
    事  實
一、甲○○、乙○○於民國九十年一月二十三日下午，均在宜蘭縣宜蘭市宜蘭運動公
    園體育館前設攤，雙方前因債務關係於同日下午十一時十分許引發爭執，甲○○
    、乙○○即分別基於傷害對方之犯意，徒手互毆拉扯，致乙○○受有胸部皮下瘀
    血三Ｘ二公分之傷害；甲○○受有胸部抓傷三Ｘ０‧一公分及六Ｘ０‧二公分之
    傷害。
二、案經甲○○、乙○○訴由宜蘭縣警察局宜蘭分局報請臺灣宜蘭地方法院檢察署檢
    察官偵查起訴。
    理  由
一、訊據被告甲○○、乙○○均矢口否認有何傷害之犯行，甲○○辯稱：其係因遭乙
    ○○拉扯，始將之甩開而已云云、乙○○則辯稱：係甲○○撞伊，伊才抓住甲○
    ○之袋子云云。經查：被告甲○○與乙○○二人互相拉扯並造成傷害之事實，據
    在場親見之證人張正旺、林健文於偵查中證述：案發當時被告二人發生爭執，進
    而互相拉扯等語在卷，並有行政院衛生署宜蘭醫院於九十年一月二十九日出具被
    告二人受傷之驗傷診斷書在卷。檢視二人受傷部位均在身體正面之胸部，並分屬
    抓傷與挫傷（皮下瘀血），足認證人張正旺與林健文所供應屬真實，亦可知被告
    甲○○、乙○○當場均非止於抗拒，並有傷害對方之犯意且有積極之攻擊行為，
    被告乙○○復辯稱伊沒有留指甲，不可能有抓傷云云，要屬避重就輕之詞，不足
    採信。本件事證明確，被告二人之傷害犯行堪以認定，自應依法論科。
二、核被告二人所為，均係犯刑法第二百七十七條第一項傷害罪。爰分別審酌被告二
    人均無前科、因故發生爭執而相互傷害及被告犯罪之動機、方法、手段、所受之
    傷害程度暨被告二人於犯後均避重就輕飾詞否認犯行等一切情狀，各量處如主文
    所示之刑，並諭知易科罰金之折算標準。公訴人對被告二人均各求處四月之有期
    徒刑，審酌前開各節，稍嫌過重，被告甲○○聲請傳訊證人林善桂，因本件事證
    已明，無傳訊之必要，應予駁回，均併予敘明。
本案經檢察官林慧到庭執行職務。
據上論斷，應依刑事訴訟法第二百九十九條第一項前段，刑法第二百七十七條第一項
、第四十一條第一項，罰金罰鍰提高標準條例第一條前段、第二條，判決如主文。
中    華    民    國      九十        年      六        月    二十六    日
                                  臺灣宜蘭地方法院刑事第二庭
                                          法  官  郭  淑  珍
右正本證明與原本無異。
如不服本判決，應於判決送達後十日內，向本院提出上訴狀。（應附繕本）
                                          書記官  陳  淑  宜
中    華    民    國      九十        年      六        月    二十八    日
附錄法條：
刑法第二百七十七條第一項
傷害人之身體或健康者，處三年以下有期徒刑，拘役或一千元以下罰金。


司法院資訊處製作；財團法人民間司法改革基金會備份。
